臺灣高雄地方法院刑事判決　　　　　　 96年度簡上字第837號
上　訴　人　臺灣高雄地方法院檢察署檢察官
被　　　告　甲○○
上列上訴人因被告違反毒品危害防制條例案件，不服本院高雄簡
易庭中華民國96年6 月29日96年度簡字第3723號第一審簡易判決
（聲請簡易判決處刑案號：96年度偵字第9772號），提起上訴，
經本院管轄之第二審合議庭判決如下：
    主  文
原判決撤銷。
甲○○持有第一級毒品，累犯，處有期徒刑肆月，如易科罰金，
以新臺幣壹仟元折算壹日，減為有期徒刑貳月，如易科罰金，以
新臺幣壹仟元折算壹日。扣案之海洛因貳包（檢驗前淨重合計零
點壹肆陸公克，檢驗後淨重合計零點零捌玖公克，另含包裝袋貳
紙)， 沒收銷燬之。
    事  實
一、甲○○前因毒品危害防制條例案件，經本院於民國94年6 月
    30日以94年度訴字第980 號判決判處應執行有期徒刑8 月確
    定，於95年6 月18日縮短刑期執行完畢。詎其仍不知悔改，
    明知海洛因係業經公告列為毒品危害防制條例第2 條第1 項
    之第一級毒品，不得非法持有，竟於96年2 月4 日12時許，
    在高雄市○○區○○路上，向綽號「阿狗」之姓名、年籍不
    詳成年人處，以新臺幣（下同）1000元之價格，取得第一級
    毒品海洛因2 包（驗前淨重分別為0.071 、0.075 公克，驗
    後淨重分別為0.043 、0.046 公克，下稱扣案毒品），進而
    無故持有。嗣甲○○於96年2 月4 日上午12時30分許，在高
    雄市○○區○○路與惠民路口，因神色慌張、形跡可疑，經
    警方上前實施盤查，被告見狀心虛，自手中丟棄扣案毒品，
    為警當場查獲，經扣押後實施檢驗，含海洛因成分，始悉上
    情。
二、案經高雄市政府警察局鼓山分局移送臺灣高雄地方法院檢察
    署檢察官偵查起訴。
    理  由
一、上揭犯罪事實，業據被告甲○○於警訊時及偵審中供承不諱
    ，被告因遭警方攔檢而自手中丟棄2 小包白色粉末等情，有
    扣押筆錄、扣押物品目錄表等附卷可查，而該扣案之白色粉
    末2 包，經以氣相層析質譜儀法實施檢驗後，呈第一級毒品
    海洛因陽性反應，此有高雄市立凱旋醫院96年5 月29日檢驗
    字號高市凱醫驗字第4158號濫用藥物成品檢驗鑑定書附卷可
    參（見偵貳卷第3 頁），被告之自白核與事實相符。是本案
    事證明確，被告犯行足堪認定，應予論罪科刑。
三、按海洛因係屬毒品危害防制條例第2 條第2 項第1 款所稱之
    第一級毒品，是被告於前開時、地持有海洛因2 包之行為，
    係犯毒品危害防制條例第11條第1 項之持有第一級毒品罪。
    又被告前有如事實欄所載之前科，有臺灣高等法院被告前案
    紀錄表1 份在卷可按，其於有期徒刑執行完畢後5 年內，再
    故意犯本件有期徒刑以上之罪，應依刑法第47條第1 項規定
    ，論以累犯，並加重其刑。
四、原審予以論罪科刑，固非無見，惟查原審判決後，中華民國
    九十六年罪犯減刑條例已於96年7 月4 日公布，同年月16日
    施行，被告所犯本件之罪時間在96年4 月24日以前，合於中
    華民國九十六年罪犯減刑條例第2 條第1 項之3 款規定減刑
    條件，原判決未及予以減刑，即有未合。檢察官執此上訴，
    非無理由，是原判決既有上開可議之處，即屬無可維持，應
    由本院撤銷改判。爰審酌被告明知扣案之海洛因係違禁物，
    竟仍非法持有，本不宜寬貸，惟念其犯後坦承犯行、態度良
    好，且尚未對他人造成實害，其行為本身對社會所造成之危
    害並非直接，反社會性之程度應屬較低等一切情狀，量處如
    主文所示之刑。又考量被告家庭經濟小康，並非豐沃，及其
    犯罪情節，認為苟易科罰金之折算標準過高，無異提高其刑
    期，是本院認以1000元折算1 日之易科罰金折算標準為適當
    ，並依法減刑如主文所示之刑，及諭知易科罰金之折算標準
    ，以資懲儆。至扣案之白粉2 包（檢驗前合計淨重0.146 公
    克，檢驗後合計淨重0.089 公克）確係海洛因，為第一級毒
    品，此有前揭高雄市立凱旋醫院濫用藥物成品檢驗鑑定書1
    紙附卷可按，依毒品危害防制條例第18條第1 項前段規定，
    不論屬於犯人與否，應予以宣告沒收銷燬之；另扣案之海洛
    因包裝袋2 只，因海洛因毒品業已附著於包裝袋上剝離不易
    ，應將包裝袋視為海洛因毒品整體之一部，不問屬於被告與
    否，依毒品危害防制條例第18條第1 項前段規定宣告沒收併
    銷燬之（原審謂鑑驗時業將毒品、包裝袋分開，既無難以析
    離之情形，自不得視為毒品而併宣告沒收銷燬，另以該包裝
    袋係被告所有，且供其持有毒品所用之物，而依刑法第38條
    第1 項第2 款宣告沒收，尚有未洽）。至鑑驗耗用之毒品既
    已滅失，自無庸宣告沒收，附此敘明。
據上論斷，應依刑事訴訟法第455 條之1 第1 項、第3 項、第36
9 條第1 項前段、第364 條、第299 條第1 項前段，毒品危害防
制條例第11條第1 項、第、第18條第1 項前段，刑法第11條前段
、第47條第1 項、第41條第1 項前段，中華民國九十六年罪犯減
刑條例第2 條第1 項第3 款、第7 條，判決如主文。
本案經檢察官顏郁山到庭執行職務。
中　　華　　民　　國　　96　　年　　10　　月　　31　　日
              刑事第二庭  審判長法  官  田平安
                                法  官  錢衍蓁
                                法  官  呂明燕
以上正本證明與原本無異。
不得抗告。
中　　華　　民　　國　　96　　年　　11　　月　　1 　　日
                                書記官  陳瓊芳
附錄本判決論罪之法條：
毒品危害防制條例第11條
持有第一級毒品者，處三年以下有期徒刑、拘役或新臺幣五萬元
以下罰金。
持有第二級毒品者，處二年以下有期徒刑、拘役或新臺幣三萬元
以下罰金。
持有專供製造或施用第一、二級毒品之器具者，處一年以下有期
徒刑、拘役或新臺幣一萬元以下罰金。
持有毒品達一定數量者，加重其刑至二分之一，其標準由行政院
定之。
